【裁判字號】    92,小上,34
【裁判日期】    920822
【裁判案由】    給付票款
【裁判全文】
臺灣彰化地方法院民事裁定  九十二年度小上字第三四號
    上   訴  人  乙○○
    被 上 訴 人  甲  ○
右當事人間請求給付票款事件，上訴人不服中華民國九十二年七月九日本院彰化簡易
庭所為之第一審判決（九十二年度彰小字第一七一號），提起上訴，本院裁定如左：
    主      文
上訴駁回。
第二審訴訟費用由上訴人負擔。
    理      由
一、按對於小額程序之第一審裁判之上訴或抗告，非以其違背法令為理由，不得為之
    ；上訴狀應記載上訴理由，表明下列各款事項：(一)原判決所違背之法令及其具
    體內容，(二)依訴訟資料可認為原判決有違背法令之具體事實；民事訴訟法第四
    百三十六條之二十四第二項及第四百三十六條之二十五分別定有明文。又依同法
    第四百三十六條之三十二第二項規定準用同法第四百六十八條及第四百六十九條
    第一款至第五款規定，即所謂違背法令，依同法第四百六十八條規定，判決不適
    用法規或適用不當者，為違背法令；而判決有同法第四百六十九條所列各款情形
    之一者，為當然違背法令。是當事人對小額程序之第一審判決提起上訴，如依民
    事訴訟法第四百六十八條規定，以第一審判決有不適用法規或適用不當為理由時
    ，其上訴狀或理由書應有具體之指摘，並揭示該法規之條項或其內容，若係成文
    法以外之法則，應揭示該法則之旨趣。倘為司法院解釋，或最高法院判例，則應
    揭示該判解之字號或其內容。如以民事訴訟法第四百六十九條第一款至第五款所
    列情形為理由時，其上訴狀或理由書，應揭示合於該條款之事實。上訴狀或理由
    書如未依此項方法表明，或其所表明者，顯與上開法條規定之情形不相合時，即
    難認已對於小額程序第一審判決之違背法令有具體之指摘，其上訴自難認為合法
    。又依同法第四百三十六條之二十八規定，小額訴訟程序事件之當事人於第二審
    程序不得提出新攻擊或防禦方法。但因原法院違背法令致未能提出者，不在此限
    ，均先予敘明。
二、本件訴訟標的金額在新台幣（下同）十萬元以下，核屬小額事件程序事件。經查
    被上訴人在原審起訴主張其持有上訴簽發，面額七萬五千元，發票日民國（下同
    ）九十二年二月二十八日，以第一商業銀行和美分行為付款人，票號ＴＢ000
    0000號，到期日為九十二年三月三日之支票一紙，詎屆期經提示未獲付款，
    爰本於票據之法律關係請求上訴人給付票款及法定遲延利息等語；上訴人則自認
    該支票為其所簽發，惟以係作為被上訴人承攬上訴人店面裝璜工作之報酬，因報
    酬高於市面價格，故不願給付云云置辯。
三、原審斟酌兩造之主張及攻擊、防禦方法之結果，以上訴人自認簽發系爭支票作為
    被上訴人之承攬報酬，即有給付之義務，且契約經上訴人自由意志訂立後，即有
    履行之義務，自不容事後爭多論少而任意反悔，所為抗辯無足採，認被上訴人依
    票據法律關係所請為有理由，應准所請，而為上訴人敗訴判決，判令上訴人應給
    付被上訴人七萬五千元，及自系爭支票提示日即九十二年三月三日起至清償日止
    ，按年息百分之六計算之法定遲延利息，並依職權宣告假執行，經核並無判決不
    適用法規或適用不當，或有民事訴訟法第四百六十九條第一款至第五款所列等違
    背法令之情事。上訴人對原審判決不服具狀聲明上訴，提出上訴狀略以：（一）
    上訴人請被上訴人設計裝璜店面一事，事先並未簽訂任何契約書，亦未告知費用
    ，俟完工後，經其提出設計費用收費明細，直覺太高，因被上訴人不願降至合理
    標準，在不知如何是好情況下，糊里糊塗將支票簽交被上訴人（二）在對帳後發
    現裝潢坪數不符（三）上訴人僅請被上訴人畫設計圖，並未請被上訴人發包、施
    工、監工，收費明細為何有該費用（四）上訴人提出台中市室內設計裝飾商業同
    業公會之設計監工基準參考表－商業設計部份，若以工程總價百分之十五計算，
    以上訴人之工程總價二十八萬元計算為四萬二千元，若以坪數計算，一坪為四千
    元乘以十二坪為四萬八千元，此為具有營業執照之合格室內設計裝潢公司之標準
    ，而被上訴人並沒有（五）原審判決利息按年息百分之六計算過高（六）當初上
    訴人與被上訴人原為同公司，而公司裁員後，上訴人因被上訴人無工作，而給予
    機會，不意索價如此之高云云。並補提台中市室內設計裝飾商業同業公會之委託
    設計監工契約書及收費基準參考表。惟上訴人上訴理由狀所指各節，僅屬新攻擊
    防禦方法之提出，並未表明原判決所違背之法令及其具體內容，並依訴訟資料可
    認為原判決有違背法令之具體事實，復查無上訴人因原審違背法令致未能提出上
    開攻擊防禦方法之情形。依首揭說明，應認上訴人之上訴為不合法。
四、結論：本件上訴人之上訴為不合法，依民事訴訟法第四百三十六條之三十二第二
    項、第四百四十四條第一項、第九十五條、第七十八條，裁定如主文。
中      華      民      國    九十二  年      八      月      二十二    日
                                    臺灣彰化地方法院民事第一庭
~B審判長法  官  羅培昌
~B      法  官  陳弘仁
~B      法  官  周莉菁
右為正本證明與原本無異。
不得抗告。
中      華      民      國    九十二  年      八      月      二十二    日
~B      書記官  沈淑媛


司法院資訊處製作；財團法人民間司法改革基金會備份。
